【裁判字號】    90,交聲,1141
【裁判日期】    900328
【裁判案由】    交管條例聲異
【裁判全文】
臺灣板橋地方法院交通事件裁定                九十年度交聲字第一一四一號
    原處分機關  交通部公路局臺北區監理所
    異  議  人
    即受處分人  乙○○
右列異議人因違反道路交通管理處罰條例案件，對於交通部公路局臺北區監理所於民
國九十年十月三十一日所為之處分（原處分案號：北監五字第裁00－000000
號），聲明異議，本院裁定如左：
    主  文
原處分撤銷。
乙○○汽車駕駛人停車時，停車位置不依規定，處罰鍰新臺幣陸佰元。
    理  由
一、本件異議意旨略以：異議人已於八十八年五月間繳清所有罰鍰及稅款，辦理車籍
    註銷登記，然並未接獲舉發違反道路交通管理事件通知單（以下簡稱舉發通知單
    ），並不知有違規停車之事實，即遭裁罰，殊難甘服等情聲明異議。
二、處理違反道路交通管理事件，有關文書送達之程序，準用刑事訴訟法送達之規定
    ，又當事人因掛號郵寄而不能達到者，得為公示送達；八十九年十二月五日修正
    前違反道路交通管理事件統一裁罰標準及處理細則第五條，刑事訴訟法第五十九
    條第二款分別定有明文。
三、經查，本件受處分人即異議人乙○○於民國八十八年二月二十七日九時三十五分
    許，駕駛Ｇ０－五四四一號自用一般小客車於臺北市○○街一號前處佔用機車格
    停車之違規事實，經臺北市政府警察局交通警察大隊逕行舉發，有臺北市政府警
    察局北市警交（八七）ｃ字第○六四五三五號舉發違反道路交通管理事件通知單
    在卷可稽，並據舉發警員即證人甲○○到庭證述明確（本院九十一年三月二十七
    日訊問筆錄），且為異議人乙○○所不爭執。又本院以九十年十二月二十日板院
    通刑士交聲一一四一字第六八九六一號函、九十一年一月二十八日板院通刑士交
    聲一一四一字第○四九○二號函、分別函請交通部公路局台北區監理所及舉發單
    位即臺北市政府警察局交通警察大隊將送達證書等送請本院核辦，經臺北市政府
    警察局交通警察大隊函覆本院本件違反道路交通管理事件之有關資料、簿冊等，
    因舉發時間已逾二年，已無法提供資料，且因已逾六個月，亦無法向郵政機關查
    詢舉發通知單之送達情形等情，有臺北市政府警察局交通警察大隊九十一年一月
    十五日北市警交大三字第九一六○二五○五○○號函、九十一年二月十八日北市
    警交大三字第九一六○九九二五○○號函在卷可稽。因此，就本件舉發通知單有
    無合法送達於異議人乙節，舉發單位並未提供其他事證以供本院調查，自無從認
    定其舉發違反道路交通管理事件通知單，已合法送達於異議人，是以異議人辯稱
    未收受舉發違反道路交通管理事件通知單，應非虛妄。從而，原舉發單位以異議
    人逾期未繳，裁處異議人繳納罰鍰新台幣一千二百元，顯有未當，從而本件異議
    人前開異議為有理由，原處分應予撤銷。
四、汽車駕駛人停車時，停車位置不依規定者，處新臺幣六百元以上一千二百元以下
    罰鍰，修正前道路交通管理處罰條例第五十六條第一項第九款定有明文。本件異
    議人前開違規行為，為異議人所不爭執，爰依前開規定，諭知異議人處罰鍰新臺
    幣六百元。
據上論斷，應依道路交通案件處理辦法第二十條前段裁定如主文。
中      華      民      國    九十      年      三      月    二十八    日
                                    臺灣板橋地方法院交通法庭
                                      法  官  徐玉玲
右正本證明與原本無異
如不服本裁定應於送達後五日內向本院提出抗告狀
                                      書記官  陳映孜
中      華      民      國    九十      年      三      月    二十八    日


司法院資訊處製作；財團法人民間司法改革基金會備份。
